臺灣高等法院刑事判決
109年度上訴字第2424號
上  訴  人  臺灣桃園地方檢察署檢察官 
上  訴  人  鄧志豪
即  被  告          

選任辯護人  劉政杰  律師
上  訴  人  吳名軒
即  被  告          


選任辯護人  莊劍郎  律師(法扶律師)          
上列上訴人因被告違反毒品危害防制條例案件，不服臺灣桃園地
方法院108年度訴字第837號，中華民國109年6月5日第一審判決
（起訴案號：臺灣桃園地方檢察署108年度偵字第13588號），提
起上訴，本院判決如下：
    主    文
原判決有罪部分均撤銷。
丙○○共同犯附表一之一至附表一之六各罪，分別處「宣告刑及沒
收欄」所示之刑及沒收宣告；又犯附表三之罪，處「宣告刑及沒
收欄」所示之刑及沒收宣告。應執行有期徒刑伍年拾月。
乙○○共同犯附表二之一至附表二之五各罪，分別處「宣告刑及沒
收欄」所示之刑及沒收宣告。應執行有期徒刑拾年捌月。
其他上訴駁回。
    犯罪事實
一、丙○○、乙○○均明知友人即年籍不詳自稱「廖本椿」成年男子
    以0000000000號（裝配於附表四編號1行動電話）發送『「新
    開張時尚汽車精品」加量不加價！主機＄1000＄2000＄3000車
    內香水＄600保證品質＆效率第一電0000000000』是暗示販賣愷
    他命訊息之簡訊，竟分別與「廖本椿」基於販賣第三級毒品
    營利之犯意聯絡，共同實行下列行為：
(一)「廖本椿」接聽上述販毒專線，與附表一之一至附表一之六
    購毒者聯繫之後，以FACETIME指示丙○○（持用扣案附表四編
    號2行動電話及門號作為販毒聯絡工具）前往交易。丙○○則
    分別駕駛0413-MV號牌黑色三菱自小客車或AJP-5693號牌白
    色賓士自小客車，分別於附表一之一至附表一之六時地、金
    額，販賣第三級毒品愷他命給林琮彬、「阿豪」、鄒永謙、
    石雅藝、范姜宇喬、陳俊雄及周士剴，先後共11次（即起訴
    書附表編號1、2、8、9、11至14、16、19、20）丙○○於每包
    之價金抽取新臺幣（下同）200元報酬，餘款繳交「廖本椿
    」。
(二)「廖本椿」與附表二之一至附表二之五購毒者，以上述電話
    聯繫之後，以FACETIME指示乙○○（持用扣案附表四編號3行
    動電話及門號作為販毒聯絡工具）前往交易。乙○○則駕駛54
    22-T5號牌銀色雅哥自小客車或AVS-5656號牌黑色BMW自小客
    車，分別於附表二之一至附表二之五所示時地、金額，販賣
    第三級毒品愷他命給石雅藝、彭政偉、沈彥佐、陳俊雄竹及
    周士剴，共10次（即起訴書附表編號3至7、10、15、17、18
    、21）乙○○於每包之價金抽取200 元報酬，餘額交給「廖本
    椿」。
二、丙○○先後持扣案附表四編號2、4行動電話及門號經由微信作
    為販毒聯絡工具與購毒者徐華聖聯繫，於附表三所示時地、
    金額，販賣含4-甲基甲基卡西酮（4-merhylmethcathinone
    、Mephedrone、4-MMC）及硝甲西泮（Nimerazepam）第三級
    毒品成分咖啡包給徐華聖（即起訴書附表編號22）。
三、丙○○完成附表三毒品交易之後，立即遭警方持臺灣桃園地方
    檢察署核發之拘票、原審核發之搜索票當場查獲，並扣得附
    表四編號2、4至6物品及現金1500元。乙○○則於同日下午5時
    50分許，經警持桃園地檢署核發之拘票、原審核發之搜索票
    ，前往桃園市○○區○○○街000號7樓查獲，並扣得附表四編號1
    、3所示之物。
四、案經桃園市政府警察局平鎮分局報請桃園地檢署檢察官偵查
    起訴。
    理  由
壹、有罪（撤銷改判）部分：
一、證據能力：
（一）被告以外之人於審判外之陳述，雖不符前4條規定，而當
      事人於審判程序同意作為證據，法院審酌該言詞或書面陳
      述作成之情況，認為適當者，得為證據。當事人、代理人
      或辯護人於法院調查證據時，知有第159條第1項不得為證
      據之情形，而未於言詞辯論終結前聲明異議者，視為有前
      項同意。刑事訴訟法第159條之5第1項、第2項明文規定。
      被告以外之證人於警詢、偵查之證述，經依法踐行調查證
      據程序，檢察官、被告及辯護人均知有該證詞，而不爭執
      各項證據之證據能力，且未於言詞辯論終結前聲明異議，
      審酌證人筆錄作成之情況，並無在非自由意志情況下所為
      陳述，認為適當，依刑事訴訟法第159條之5第2項規定，
      具有證據能力。
（二）其餘憑以認定被告犯罪事實之非供述證據，查無違反法定
      程序取得之事實，依同法第158條之4規定反面解釋，均有
      證據能力。
二、認定犯罪事實所憑證據及理由：
(一)被告丙○○部分：
  1.被告丙○○對於犯罪事實均坦白承認（即附表一之一至附表一
    之六及附表三）核與證人即購毒者石雅藝、陳俊雄、林琮彬
    、鄒永謙、范姜宇喬、周士剴與徐華聖證述相符（偵卷三第
    9至10、36至37 、57至58、80至81頁反面、106、124至125
    、144至145頁，訴卷一第262至263 、391至392頁，訴卷二
    第13頁）並有「廖本椿」持用之0000000000號行動電話於附
    表一之一至附表一之六各日期之通訊監察內容、黑色三菱、
    白色賓士車籍資料詳細報表、被告丙○○之行動電話翻拍照片
    4張、林琮彬行動電話翻拍照片3張、徐華聖行動電話翻拍照
    片6張、監視錄影紀錄翻拍照片22張、現場照片4張可憑（他
    卷第23至26、27頁反面至30、44頁反面至47頁，偵卷一第47
    、130至135、136頁反面至139頁反面，偵卷二第32頁反面至
    33頁反面、49頁反面至50頁反面、62至63、71頁反面至72頁
    反面、77至78頁反面、103頁反面至105頁反面、119頁反面
    、121頁反面至122 頁反面）及扣案附表四編號1、2、4至6
    所示之物、自被告丙○○查扣之現金1500元、扣自徐華聖之黃
    色粉末2包（含白色包裝袋2只，驗前毛重共16.71公克）可
    證。上述黃色粉末2包經鑑驗，確實檢出第三級毒品
　　4-MMC （純度約3%）及微量第三級毒品硝甲西泮成分，有內
    政部警政署刑事警察局108年6月26日刑鑑字第1080044802號
    鑑定書可憑（偵卷四第112至113頁）足認被告丙○○任意性自
    白與事實相符，可以採信。
  2.就起訴事實應予更正部分：
 (1)附表一之二編號2：
　　證人鄒永謙證稱：這次我購買2 千元的愷他命，有交易成功
    ，但是我回到我車上時有發現愷他命不見了，不知道跑去哪
    裡，我還打電話回去問，對方說沒有在他車上（偵卷三第12
    4頁反面）核與108年3月21日晚間8時40分通訊監察內容：「
    A（『廖本椿』，下同）：喂，大哥他說他在對面等你，因為
    那邊不好停。B （鄒永謙，下同）：好。A：麻煩一下，不
    好意思。B：好。A：0K好掰掰。」、同日晚間8時49分通訊
    監察內容：「A：喂？B：你幫我問一下，我是不是掉他車上
    ？A：好0K。」、同日晚間8時51分之通訊監察內容：「A：
    喂？B ：喂？A：他說沒有ㄝ，他有個習性，他下車都會檢查
    一下。B：喔。A：大哥你再找一下看有沒有掉。B：好。A：
    0K好掰掰。」相符（偵卷一第139頁）此次毒品交易時間應
    是同日晚間8時40分許，交易金額2千元，應予更正。
 (2)附表一之三編號1：
　　證人石雅藝證稱：送毒品來的人是開黑色三菱（偵卷三第80
    頁反面，訴卷一第395 頁）核與108年3月18日下午3時0分通
    訊監察內容：「A（『廖本椿』，下同）：喂？B（石雅藝，下
    同）：喂？A：他開一臺全黑色的車。B：全黑的什麼？A：
    全黑的三菱的車。」相符（偵卷二第72頁反面）共同被告乙
    ○○供稱：我不會向丙○○借車，我沒有和別人借車的習慣，我
    沒有開過黑色三菱（偵卷三第159頁反面，訴卷一第166 、1
    69頁，訴卷二第79頁）被告丙○○供稱：黑色三菱是我父親的
    車，如果我父親當天沒有把黑色三菱開走，我就會開黑色三
    菱去送毒品，乙○○不會開我的車去送毒品，他都開自己的車
    （訴卷一第40至41、136頁）足證次駕駛黑色三菱前往交付
    毒品之人，應是被告丙○○。起訴書誤植為乙○○，應予更正。
(二)被告乙○○部分：
  1.被告乙○○駕駛銀色雅哥、黑色BMW之事實；但否認販賣第三
    級毒品，辯解略稱：我沒有幫「廖本椿」送毒品，我以前未
    成年時有販賣過毒品，購毒者石雅藝、周士剴可能是以前跟
    我買過，所以這次才會指認我；案發前共同被告丙○○與我曾
    有多次爭吵，合理推斷是丙○○對我不滿而刻意陷害我。證人
    沈彥佐於警詢指認遭員警誘導或暗示，指認有失準確而不足
    採；縱認證人石雅藝、彭政偉、沈彥佐、陳俊雄及周士剴是
    出於個人真誠指認，但其等指認是否因個人不自知之潛在性
    知覺記憶錯誤而存有混淆誤認之可能性。經查：
 (1)附表二之一至附表二之五販毒事實，已經證人即購毒者石雅
    藝、彭政偉、沈彥佐、陳俊雄與周士剴明確證述（他卷第76
    頁，偵卷二第156頁，偵卷三第9至10、80至81、144頁反面
    ，訴卷一第262至269、333至341、391至407頁，訴卷二第13
    至17頁）並有「廖本椿」持用之0000000000號電話於各行為
    日期之通訊監察內容、監視錄影紀錄翻拍照片10張可證（他
    卷第51頁反面至52、56頁反面至57頁反面、62頁，偵卷一第
    72頁反面至77頁，偵卷二第15、104頁反面至105頁、120至1
    21、123頁）。
 (2)證人即共同被告丙○○證稱：當初因為我想要賺錢；乙○○因為
    買車而缺錢，我找乙○○聊一聊，乙○○說他的朋友「廖本椿」
    有愷他命來源，就決定一起賣愷他命；分工方式是「廖本椿
    」負責接聽購毒者的電話，然後將愷他命交給我和乙○○，我
    和乙○○等「廖本椿」聯絡我們去送毒品給購毒者。因為乙○○
    都晚上不睡覺，而我比較早睡，所以通常我負責早上，乙○○
    負責晚上，但也沒有固定，誰有時間就誰去送；基本上我每
    天晚上11時、凌晨0時左右與乙○○交接，我們的報酬都是每
    包抽200元，交接時我會先扣掉我的報酬，再把餘款和剩下
    的毒品交給乙○○，乙○○的做法基本上也是這樣；乙○○開銀色
    雅哥和黑色BMW去送毒品，因為我和乙○○很熟，有時我交班
    給乙○○時，乙○○會找我吃飯，乙○○就是開這2輛車出去，乙○
    ○也有跟我提過會開這2輛車去送毒品（偵卷四第59頁反面至
    60頁，訴卷一第247、249至252、254至259 頁）且於偵審程
    序歷次證述大致相符，證人丙○○所述具有可信度。
 (3)證人即購毒者石雅藝證稱：在警詢指認銀色雅哥的駕駛是被
    告乙○○，因為進行附表二之一交易，我都會進入銀色雅哥後
    座，駕駛有時候會轉過頭跟我交易，所以看得到對方的長相
    ，且與銀色雅哥的駕駛交易比較多次，所以比較有印象，員
    警出示的是乙○○小時候的照片，不過從輪廓可以看出是乙○○
    （偵卷三第80頁反面至81頁反面，訴卷一第396至399頁）證
    人彭政偉證稱：警詢時對黑色BMW駕駛還有印象，而且那輛
    車是跑車，很容易記得，當時我有上副駕駛座，駕駛轉頭與
    我說話，有看到對方的正面，所以可以指認駕駛是乙○○（他
    卷第76頁，訴卷一第403至406頁）證人陳俊雄證稱：銀色雅
    哥的駕駛與白色賓士的駕駛不是同一人（訴卷二第16至17頁
    ）印證丙○○證述與事實相符，可以採信。
 (4)被告乙○○供稱：銀色雅哥是我父親甲○○名下的車，黑色BMW
    是我的車，這兩輛車幾乎都是我在用，沒有借給丙○○開過（
    偵卷一第57頁，偵卷三第159頁，偵卷四第65頁反面，訴卷
    一第61頁，訴卷二第75至79頁）並有銀色雅哥、黑色BMW車
    籍資料詳細報表可憑（他卷第17、20頁）況且被告乙○○並供
    稱：我與丙○○負責開車將愷他命交給買家，我大概是從108
    年3月中旬開始從事交付毒品，一直到108年3月底左右就比
    較沒有再接觸了，每包愷他命可以賺150至200元，附表二之
    三這次是我去交易的，附表二之五編號2這次也是我去交易
    的，我對這間85度C有印象（聲羈卷第15至16頁）被告乙○○
    辯稱：我沒有幫「廖本椿」送毒品，顯然是卸責之詞，不足
    採信。附表二之四，起訴書誤植與陳俊雄交易之人是丙○○，
    應予更正。
 (5)證人石雅藝證稱：「（被告乙○○之前就有賣毒品的前科，妳
    以前有無跟乙○○買過毒品，才誤認本案與妳交易毒品的人是
    乙○○？）我怎麼會知道乙○○之前有沒有前科。」（訴卷一第
    395頁）證人周士剴證稱：「（在本件這2次交易前，你有無
    跟黑色BMW或銀色雅哥交易過？）無。（你是否曾在乙○○比
    較年幼的時候跟他交易過？）無」（訴卷一第269頁）被告
    乙○○辯解證人之指認是與之前的交易混淆，不足採信。
 (6)丙○○108年5月3日（遭查獲之第二天）於警詢、偵查之供述
    並未提及本案與乙○○有何關聯（偵卷一第14至20頁反面，偵
    卷三第155至156頁）於原審聲羈庭訊問供稱：我之前在警詢
    及偵查都說不知道或沒有印象，是因為我擔心乙○○（聲羈卷
    第26頁）於原審證稱：我雖覺得在「廖本椿」、乙○○那邊有
    被坑錢的感覺，帳也都不是我在管的，但也不會因為這樣就
    想要誣陷乙○○，因為我和乙○○是高中同學，之前基本上天天
    都聯絡，會一起出去吃飯，也有一起在同一公司工作，當初
    被查獲時因為擔心乙○○也被查獲，所以不想把乙○○講出來，
    可是後來想一想還是決定承認（訴卷一第260至261頁）被告
    吳明軒辯稱遭丙○○蓄意設詞誣攀，不足為有利認定。
 (7)證人石雅藝、彭政偉、陳俊雄及周士剴均證稱：向「廖本椿
    」購買愷他命，是由對方告知之車輛顏色、廠牌辨認交易對
    象（訴卷一第266至267、396、405頁，訴卷二第13至14頁）
    證人沈彥佐證稱：警詢有給我看監視器畫面和照片，所以我
    回想起對方是開銀色雅哥（訴卷一第335、338至339頁，並
    據以更正附表二之四送毒者）並非直接以購毒者之指證認定
    被告乙○○涉嫌；縱使證人石雅藝、彭政偉、沈彥佐、陳俊雄
    及周士剴於原審結證對於前來進行交易者已無印象，或證人
    沈彥佐於原審證稱：在我指認時，我聽到旁邊有員警在和別
    人提到照片編號2就是銀色雅哥的駕駛（訴卷一第339至340
    頁）但並未證述員警脅迫沈彥佐指認乙○○；縱有「員警在和
    別人」言談，也無證據證明是對證人沈彥佐誘導或暗示。被
    告乙○○既供稱不排除證人石雅藝、彭政偉、沈彥佐、陳俊雄
    及周士剴是出於個人真誠性指認，而現有 證據並不存在上
    述證人之指認是出於個人不自知之潛在性知覺記憶錯誤而混
    淆誤認。被告乙○○個人片面臆測的辯解，不足採信。
(三)被告丙○○、乙○○與購毒者，並無特殊情誼或至親關係，費心
    甘冒重典，涉險販賣毒品給該等購毒者，核屬價差、量差或
    純度等利潤之吸引，應認符合常情事理。參酌共同被告丙○○
    供證：愷他命不論大、小包，我都是每包抽200元，乙○○的
    報酬和我一樣；我賣給徐華聖的咖啡包也是每包賺200元（
    偵卷四第60至61 頁，訴卷一第40至41、134至135、137、24
    9、259頁，訴卷二第71至72頁）顯示被告2人分別所為販毒
    行為，具有營利意圖。綜上，事證明確，被告2人犯行均可
    認定，應依法論科。
三、新舊法比較：
    「行為後法律有變更者，適用行為時之法律，但行為後之法
    律有利於行為人者，適用最有利於行為人之法律。」刑法第
    2條第1項明文規定。被告行為後，毒品危害防制條例於109
    年1月15日修正公布第2、4、9、11、15、17至20、21、23、
    24、27、28、32之1、33之1、34、36條條文；增訂第35之1
    條條文；除第18、24、33之1條施行日期由行政院定之外，
    自公布後6個月即109年7月15日施行。 
(一)毒品危害防制條例第4條第3項於行為後修正之法律並未有利
    於被告，應適用行為時即修正前毒品危害防制條例第4條第2
    項規定。
(二)毒品危害防制條例第17條第2項經修正，必須於「偵查」及
    「歷次審判」均自白，才得適用，行為後法律並未有利於被
    告，應適用行為時即修正前毒品危害防制條例第17條第2項
    規定。
四、論罪：
(一)被告丙○○、乙○○所為，均係犯修正前毒品危害防制條例第4
    條第3項販賣第三級毒品罪。
(二)被告丙○○就附表一之一至一之六犯行；被告乙○○於附表二之
    一至二之五犯行，分別與「廖本椿」有犯意聯絡及行為分擔
    ，均為共同正犯。公訴意旨認被告乙○○就附表一之一至一之
    六犯行；被告丙○○於附表二之一至二之五犯行也是共同正犯
    ，應屬誤解，詳後述無罪論述。
(三)附表一之一，被告丙○○同時販賣愷他命給林琮彬及「阿豪」
    ，屬於侵害一個社會法益之單純一罪。
(四)被告丙○○犯附表一之一至一之六及附表三共12罪；被告乙○○
    附表二之一至二之五共10罪，犯意各別，行為互異，各應分
    論併罰。
(五)被告丙○○12次犯行，於警詢、偵查及審理均自白，皆依毒品
    危害防制條例第17條第2項規定，減輕其刑。
(六)被告丙○○雖稱已供出毒品來源「廖本椿」及「許家慶」，應
    依毒品危害防制條例第17條第1項減刑；然查，現有證據顯
    示，並不存在此部分事實，有桃園市政府警察局平鎮分局10
    9年1月20日平警分刑字第1090001136號函、職務報告（訴卷
    一第315至317頁）桃園地檢署109年1月16日桃檢東致108偵1
    3588字第1099005602號函（訴卷一第313頁）桃園地檢署109
    年7月22日桃檢俊致108偵13588字第1099078373號函、桃園
    市政府警察局平鎮分局109年8月11日平警分刑字第10900225
    79號函及本院公務電話查詢紀錄表可證（本院卷第213、
　　225、227頁）。
(七)被告丙○○雖坦承全部犯行；然所犯已依修正前毒品危害防制條例第17條第2項規定減刑，法定最輕本刑已減為有期徒刑3年6月以上，不致產生輕重失衡或減至法定最低刑度仍顯過重或刑罰過苛；況且被告丙○○販毒次數、價額均非微少，並非不知法禁，而是一犯再犯，販毒之目的、動機、手段及情節，客觀上並無足以引起一般同情之特殊原因與環境，被告丙○○請求依刑法第59條規定減刑，不能准許。　
五、撤銷改判及科刑審酌事項：
(一)原審為被告2人科刑判決，雖有論據；惟查：１、行為後，毒
    品危害防制條例第4條第3項、第17條第2項已經修正，並於1
    09年7月15日施行，原審未及審酌。２、原判決於附表二之一
    至二之五被告乙○○之毒品交易事實，誤載丙○○是送交毒品之
    人。３、量刑輕重雖屬事實審法院職權裁量事項；但為求個
    案裁判妥當性，仍應受比例原則及公平原則限制。法定最低
    本刑有期徒刑7年以上之販賣第三級毒品罪，被告丙○○始終
    坦承犯行，原審並依毒品危害防制條例第17條第2項減刑，
    就所犯11罪各量處3年8月至3年10月有期徒刑，已經從輕量
    刑；而被告乙○○曾於偵查中坦承犯行，與同案被告丙○○供證
    相符，並有如上事證可證，罪證明確，竟仍矢口否認，諸多
    辯解，原審依此不佳的犯後態度，僅於法定最低刑度有期徒
    刑7年以上，各加2月，均量處有期徒刑7年2月，已經從輕量
    刑。原審就被告2人所犯各罪之宣告刑，應認已經公平科刑
    ；然而原審對被告丙○○所犯各罪，定應執行刑有期徒刑9年
    ，對被告乙○○之10罪，定應執行刑有期徒刑16年8月，依被
    告2人行為時之毒品危害防制條例第4條刑度，販賣第二級、
    第三級毒品罪最輕本刑均是7年以上有期徒刑，就被告丙○○
    所定應執行刑實已相當於販賣第二級毒品罪刑度，就被告乙
    ○○所定應執行刑也已相當於多次販賣第二級毒品罪刑度。參
    酌修正後現行毒品危害防制條例第4條，已將販賣第二級、
    第三級毒品罪責加以區別，原審認事用法、各罪宣告刑雖應
    認均妥適；然對被告2人所定應執行刑，確有過重。被告丙○
    ○上訴辯稱已供出毒品來源，並請求依刑法第59條減刑；被
    告乙○○上訴仍然全部否認犯行，雖均無理由，基於如上所述
    ，原判決有罪部分，應撤銷改判。　　
(二)審酌被告2人明知毒品對人體之危害性，無視反毒政策及宣
    導，毒品氾濫，危害社會治安及善良風氣，參酌被告2人販
    毒數量、次數、價金及實際獲利、行為分工、犯後態度、智
    識程度及家庭經濟狀況及被告丙○○之具體求刑等一切情狀，
    分別量處如附表一之一至一之六、附表二之一至二之五及附
    表三所示之刑，並分別定應執行刑如主文。
(三)關於沒收：
  1.被告丙○○供證：扣案附表四編號1行動電話就是「廖本椿」
    的工作機，本來是「許家慶」給我的，後來我拿給「廖本椿
    」該行動電話螢幕有破損，解鎖密碼與附表四編號4行動電
    話一樣都是LEXUS的L符號（偵卷四第2 頁反面、59頁反面，
    訴卷一第253至254、258頁）可認該行動電話確為共犯「廖
    本椿」持用之販毒工具（不含現裝配之0000000000號
　　SIM卡）依毒品危害防制條例第19條第1項規定，不問屬於犯
    罪行為人與否，宣告沒收。
  2.附表四編號2行動電話（含SIM卡）被告丙○○所有持用與共犯
    「廖本椿」就附表一之一至一之六犯行聯絡，依毒品危害防
    制條例第19條第1項規定，不問屬於犯罪行為人與否，宣告
    沒收。
  3.扣案附表四編號3行動電話（含SIM卡）雖然被告乙○○供稱：
    該行動電話是我個人使用（偵卷三第159頁反面，訴卷一第6
    2頁）然被告丙○○供稱：「廖本椿」接到購毒者來電後，會
    用通訊軟體FACETIME打到我或乙○○的私人手機（訴卷一第39
    、133頁）被告乙○○供稱：叫我去送毒品的人是用手機通訊
    軟體與我聯絡（聲羈卷第17頁）可認該行動電話確為被告乙
    ○○所有持用與共犯「廖本椿」聯絡交付毒品所用，依毒品危
    害防制條例第19條第1項規定，不問屬於犯罪行為人與否，
    宣告沒收。
  4.附表四編號4行動電話（含SIM卡）被告丙○○所有持用與附表
    三購毒者聯繫，依毒品危害防制條例第19條第1項規定，不
    問屬於犯罪行為人與否，宣告沒收。
  5.扣案附表四編號5毒品咖啡包、編號6愷他命，被告丙○○供稱
    ：都是附表三犯行販毒剩餘（偵卷三第155頁反面至156頁，
    偵卷四第61頁，訴卷一第139頁，訴卷二第72至73頁）依刑
    法第38條第1項規定宣告沒收。
  6.犯罪所得部分：
  ⑴附表一之一至一之六共11次犯行；附表二之一至二之五共10
    次犯行，被告丙○○、乙○○分別每包抽取200元，餘款均繳給
    「廖本椿」此部分犯罪所得雖皆未扣案，均應依刑法第38條
    之1第1、3項規定宣告沒收，如全部或一部不能沒收或不宜
    執行沒收，追徵其價額。
　⑵扣案現金1500是被告丙○○實行附表三犯行之犯罪所得，依刑
    法第38條之1第1項規定宣告沒收。
  ⑶雖然被告丙○○偵查中供稱：一開始「廖本椿」有說，我跟乙○
    ○除了1包抽200元的利潤外，等「廖本椿」跟上手繳完毒品
    的回帳後會有利潤，這個利潤我跟乙○○可以再抽三成，整個
    過程我只收過1000元利潤（偵卷四第60頁反面）於原審供稱
    ：我有另外獲得1000元獎金，可能是他們（「廖本椿」）多
    出的錢再分給我及乙○○，不會按照毒品次數的比例去算，我
    不清楚怎麼算出來的，獎金是幾成我不知道，「廖本椿」怎
    麼跟上游談分獎金比例我也不知道（訴卷二第71、72頁）此
    部分供述被告乙○○否認，另無其他證據足以補強，尚難認定
    被告2人除抽取每包200元之不法所得外，尚有其他販毒分紅
    報酬。
  7.其餘扣案物及現金12500元，尚無證據證明與上述犯行具有
    關聯性，不予宣告沒收。
貳、無罪（上訴駁回）部分：
一、公訴意旨略以：被告丙○○、乙○○均明知愷他命屬毒品危害防
    制條例第2條第2項第3款所規定之第三級毒品，依法不得販
    賣，竟與年籍不詳之人基於販賣第三級毒品之犯意聯絡，以
    門號0000000000作為販毒專線、與買家聯絡之工具，並以『
    「新開張時尚汽車精品」加量不加價！主機＄1000＄2000＄300
    0車內香水＄600保證品質＆效率第一電：0000000000』等簡訊
    宣傳，由年籍不詳之人負責接聽上開販毒專線，與買家聯繫
    完畢後，由丙○○駕駛黑色三菱或白色賓士，乙○○駕駛銀色雅
    哥或黑色BMW，於附表一之一至一之六、附表二之一至二之
    五所示之時地交付買家指定之毒品並收取價金，而分別於如
    附表一之一至一之六、附表二之一至二之五所示之時、地，
    以附表一之一至一之六、附表二之一至二之五所示之金額，
    販賣第三級毒品愷他命予范姜宇喬、石雅藝、彭政偉、林琮
    彬、鄒永謙、陳俊雄、沈彥佐、周士剴等人，因認被告丙○○
    就附表二之一至二之五；被告乙○○就附表一之一至一之六，
    涉犯毒品危害防制條例第4條第3項販賣第三級毒品罪嫌。
二、犯罪事實應依證據認定，無證據不得認定犯罪事實，不能證
    明被告犯罪，應諭知無罪判決。刑事訴訟法第154條第2項、
    第301條第1項明文規定。
三、公訴人認被告2人涉犯上述販賣第三級毒品罪嫌，是以被告
    丙○○、乙○○供述、購毒者范姜宇喬、石雅藝、彭政偉、林琮
    彬、鄒永謙、陳俊雄、沈彥佐及周士剴證述、林琮彬手機簡
    訊翻拍照片、門號0000000000號通訊監察內容、監視錄影畫
    面翻拍照片、扣案附表四編號1、2、4行動電話及勘驗結果
    為論據。
四、被告乙○○否認犯行，辯解略稱：並未涉入此部分行為。經查
    ：
(一)附表一之一至一之六犯行，均由被告丙○○前往交付毒品，已
    經認定如前所述，既非由被告乙○○實際前往交付，則被告乙
    ○○就此等部分之販賣第三級毒品犯行，是否存有犯意聯絡及
    行為分擔，自需另以積極證據證明。
(二)證人即共同被告丙○○供證：我或乙○○看誰有空就去幫「廖本
    椿」送毒品，由我去送的毒品乙○○就不能抽取報酬，由乙○○
    去送的毒品我也不能抽取報酬，餘款都要回給「廖本椿」（
    訴卷一第125、256頁）卷內並無其他事證足以佐證被告乙○○
    就附表一之一至一之六販賣第三級毒品行為，與被告丙○○或
    共犯「廖本椿」有犯意聯絡或行為分擔，尚難以附表四編號
    1行動電話在被告乙○○住處查獲，即認定被告乙○○涉犯此等
    販賣第三級毒品犯行。
五、被告丙○○部分：
(一)被告或共犯自白，不得作為有罪判決之唯一證據，仍應調查
    其他必要證據，以察其是否與事實相符，刑事訴訟法第156 
    條第2項明文規定。
(二)被告丙○○固然於原審泛稱：坦承全部犯罪事實（訴卷一第38
    、131頁）於本院則否認此部分犯行，且陳述被告乙○○送交
    毒品所得報酬，丙○○不能抽取，已如前述。尚難以被告丙○○
    曾經空泛且無其他補強證據之唯一自白，採為被告丙○○此部
    分被訴事實有罪之根據。
六、原審因認被告丙○○、乙○○此部分被訴販賣第三級毒品罪嫌，
    不能證明而均諭知無罪，並無違誤。檢察官上訴意旨略以：
    被告2人雖未參與每一環節行為，但均應知悉販毒集團成員
    ，另有各自負責之人，足認是在合同意思範圍內，各自分擔
    犯罪行為之一部，並相互利用他人行為，以達犯罪目的，應
    對於全部所發生之結果共同負責，不以實際參與犯罪構成要
    件行為或參與每一階段犯罪行為為必要，且主觀上對於販毒
    集團成員有認識，自為共同正犯。僅就法理論述，並未提出
    更積極有力證據補强，不足以推翻原審認定。上訴無理由，
    應予駁回。
據上論斷，依刑事訴訟法第368條、第369條第1項前段、第364條
、第299條第1項前段，修正前毒品危害防制條例第4條第3項、第
17條第2項，第19條第1項前段，刑法第2條第1項前段、第11條、
第28條、第38條第1項、第38條之1第1項、第3 項、第51條第5款
，判決如主文。
本案由檢察官陳淑蓉提起公訴，檢察官劉威宏提起上訴，檢察官
侯名皇到庭執行職務。
中　　華　　民　　國　　109 　年　　9 　　月　　16　　日
　　　　　　　　　    刑事第二庭審判長法　官  周盈文
    　　　　　　　　　　　　　　　　  法　官  錢建榮
  　    　　　　　　　　　　　　　　  法　官  郭豫珍
以上正本證明與原本無異。
如不服本判決，應於收受送達後20日內向本院提出上訴書狀，其
未敘述上訴之理由者並得於提起上訴後20日內向本院補提理由書
（均須按他造當事人之人數附繕本）「切勿逕送上級法院」。
                                      書記官  葉書豪
中　　華　　民　　國　　109 　年　　9 　　月　　16　　日
附錄：本案論罪科刑法條全文　　　　　　　　　　　　　　　
修正前毒品危害防制條例第 4 條
製造、運輸、販賣第一級毒品者，處死刑或無期徒刑；處無期徒
刑者，得併科新臺幣二千萬元以下罰金。
製造、運輸、販賣第二級毒品者，處無期徒刑或七年以上有期徒
刑，得併科新臺幣一千萬元以下罰金。
製造、運輸、販賣第三級毒品者，處七年以上有期徒刑，得併科
新臺幣七百萬元以下罰金。
製造、運輸、販賣第四級毒品者，處五年以上十二年以下有期徒
刑，得併科新臺幣三百萬元以下罰金。
製造、運輸、販賣專供製造或施用毒品之器具者，處一年以上七
年以下有期徒刑，得併科新臺幣一百萬元以下罰金。前五項之未
遂犯罰之。　　　　　
附表一之一：毒品交易事實（購毒者：林琮彬、「阿豪」）
編號 送毒者 交易時間 交易地點 購毒者          交  易  方  式 1（即起訴書附表編號 11） 丙○○ 108 年3月15日下午3 時55分許 桃園市○○區○○路000 號7-11便利商店前 林琮彬、「阿豪」 林琮彬（持用門號0000000000號行動電話）於108 年3 月15日下午3 時21分、45分、53分、55分與「廖本椿」（持用扣案如附表四編號1 行動電話裝配門號0000000000號SIM 卡）聯繫買賣愷他命，雙方達成買賣合意。丙○○持扣案附表四編號2 行動電話及門號使用通訊軟體FACETIME與「廖本椿」聯繫交付毒品地點及所駕車輛，於左列時間駕駛黑色三菱前往左列地點，從駕駛座將愷他命1包交付進入車內之「阿豪」，並收取「阿豪」交付之2 千元價金。丙○○從中抽取200 元報酬，餘款上繳「廖本椿」。  宣告刑及沒收  丙○○共同販賣第三級毒品，處有期徒刑參年拾月。扣案附表四編號1、2 行動電話均沒收；未扣案犯罪所得新臺幣貳佰元沒收，於全部或一部不能沒收或不宜執行沒收，追徵其價額。    
附表一之二：毒品交易事實（購毒者：鄒永謙）
編號 送毒者 交易時間 交易地點 購毒者          交  易  方  式 1（即起訴書附表編號 12） 丙○○ 108 年3月15日晚間7 時54分許 桃園市○○區○○路0000號7-11便利商店前 鄒永謙 鄒永謙（持用門號0000000000號行動電話）於108 年3 月15日晚間7 時12分、29分、30分、32分、37分、39分、43分、54分與「廖本椿」（持用扣案附表四編號1行動電話裝配門號0000000000號SIM卡）聯繫買賣愷他命，雙方達成買賣合意。丙○○持扣案附表四編號2 行動電話及門號使用通訊軟體FACETIME與「廖本椿」聯繫交付毒品地點及所駕車輛，於左列時間，駕駛黑色三菱前往左列地點，從駕駛座將愷他命1 包交付進入車內之鄒永謙，並收取鄒永謙交付之1千元價金。丙○○從中抽取200 元報酬，餘款上繳「廖本椿」。  宣告刑及沒收  丙○○共同販賣第三級毒品，處有期徒刑參年捌月。扣案附表四編號1、2 行動電話均沒收；未扣案犯罪所得新臺幣貳佰元沒收，於全部或一部不能沒收或不宜執行沒收，追徵其價額。    2（即起訴書附表編號 13） 丙○○ 108 年3月21日晚間8 時40分許（起訴書誤植為51分） 桃園市○○區○○路0000號7-11便利商店前 鄒永謙 鄒永謙（持用門號同上）於108 年3 月21日晚間7 時50分、8 時20分、21分、32分、35分、40分與「廖本椿」（持用行動電話、門號同上）聯繫買賣愷他命，雙方達成買賣合意。丙○○持扣案附表四編號2 行動電話及門號使用通訊軟體FACETIME與「廖本椿」聯繫交付毒品地點及所駕車輛，於左列時間，駕駛白色賓士前往左列地點，從駕駛座將愷他命1包交付進入車內之鄒永謙，並收取鄒永謙交付之2 千元（起訴書誤植為1 千元）價金。丙○○從中抽取200 元報酬，餘款上繳「廖本椿」。  宣告刑及沒收  丙○○共同販賣第三級毒品，處有期徒刑參年拾月。扣案附表四編號1、2 行動電話均沒收；未扣案犯罪所得新臺幣貳佰元沒收，於全部或一部不能沒收或不宜執行沒收，追徵其價額。    
附表一之三：毒品交易事實（購毒者：石雅藝）
編號 送毒者 交易時間 交易地點 購毒者          交  易  方  式 1（即起訴書附表編號2） 丙○○（起訴書誤植為乙○○） 108 年3月18日下午3 時許 桃園市○○區○○路000 號HONDA 汽車修理廠前 石雅藝 石雅藝（持用門號0000000000號行動電話）於108 年3 月18日下午2 時44分、58分、3 時與「廖本椿」（持用扣案附表四編號1 行動電話裝配門號0000000000號SIM 卡）聯繫買賣愷他命，雙方達成買賣合意。丙○○持扣案附表四編號2 行動電話及門號使用通訊軟體FACETIME與「廖本椿」聯繫交付毒品地點及所駕車輛，於左列時間，駕駛黑色三菱前往左列地點，從駕駛座將愷他命1包交付進入車內之石雅藝，並收取石雅藝交付之1 千元價金。丙○○從中抽取200 元報酬，餘款上繳「廖本椿」。  宣告刑及沒收  丙○○共同販賣第三級毒品，處有期徒刑參年捌月。扣案附表四編號1、2 行動電話均沒收；未扣案犯罪所得新臺幣貳佰元沒收，於全部或一部不能沒收或不宜執行沒收，追徵其價額。    2（即起訴書附表編號8） 丙○○ 108 年3月25日下午3 時6分許 國道高速公路中壢休息站B區停車場 石雅藝 石雅藝（持用門號同上）於108 年3 月25日下午2 時19分、32分、3 時1 分、2 分、6 分與「廖本椿」（持用行動電話、門號同上）聯繫買賣愷他命，雙方達成買賣合意。丙○○持扣案附表四編號2 行動電話及門號使用通訊軟體FACETIME與「廖本椿」聯繫交付毒品地點及所駕車輛，於左列時間，駕駛白色賓士前往左列地點，從駕駛座將愷他命1 包交付進入車內之石雅藝，並收取石雅藝交付之1 千元價金。丙○○從中抽取200 元報酬，餘款上繳「廖本椿」。  宣告刑及沒收  丙○○共同販賣第三級毒品，處有期徒刑參年捌月。扣案附表四編號1、2 行動電話均沒收；未扣案犯罪所得新臺幣貳佰元沒收，於全部或一部不能沒收或不宜執行沒收，追徵其價額。    3（即起訴書附表編號9） 丙○○ 108 年3月27日下午3 時22分許 桃園市○○區○○路000 號長榮加油站 石雅藝 石雅藝（持用門號同上）於108 年3 月25日下午2 時10分、39分、57分、3 時0 分、21分、22分與「廖本椿」（持用行動電話、門號同上）聯繫買賣愷他命，雙方達成買賣合意。丙○○持扣案附表四編號2 行動電話及門號使用通訊軟體FACETIME與「廖本椿」聯繫交付毒品地點及所駕車輛，於左列時間，駕駛白色賓士前往左列地點，從駕駛座將愷他命1包交付進入車內之石雅藝，並收取石雅藝交付之1 千元價金。丙○○從中抽取200 元報酬，餘款上繳「廖本椿」。  宣告刑及沒收  丙○○共同販賣第三級毒品，處有期徒刑參年捌月。扣案附表四編號1、2 行動電話均沒收；未扣案犯罪所得新臺幣貳佰元沒收，於全部或一部不能沒收或不宜執行沒收，追徵其價額。    
附表一之四：毒品交易事實（購毒者：范姜宇喬）
編號 送毒者 交易時間 交易地點  購毒者          交  易  方  式 1（即起訴書附表編號1） 丙○○ 108 年3月18日晚間7 時42分許 桃園市平鎮區金陵路3 段7-11便利商店對面路邊 范姜宇喬 范姜宇喬（持用門號0000000000號行動電話）於108 年3 月18日晚間7 時1 分、9分、22分、36分、42分與「廖本椿」（持用扣案如附表四編號1 所示行動電話裝配門號0000000000號SIM 卡）聯繫買賣愷他命，雙方達成買賣合意。丙○○持扣案附表四編號2 行動電話及門號使用通訊軟體FACETIME與「廖本椿」聯繫交付毒品地點及所駕車輛，於左列時間，駕駛白色賓士前往左列地點，從駕駛座將愷他命1 包交付車外之范姜宇喬，並收取范姜宇喬交付之新臺幣（下同）1 千元價金。丙○○從中抽取200 元報酬，餘款上繳「廖本椿」。  宣告刑及沒收  丙○○共同販賣第三級毒品，處有期徒刑參年捌月。扣案附表四編號1、2 行動電話均沒收；未扣案犯罪所得新臺幣貳佰元沒收，於全部或一部不能沒收或不宜執行沒收，追徵其價額。    
附表一之五：毒品交易事實（購毒者：陳俊雄）
編號 送毒者 交易時間 交易地點 購毒者          交  易  方  式 1（即起訴書附表編號14） 丙○○ 108 年3月18日晚間9 時32分許 桃園市○○區○○路000 號7-11便利商店前 陳俊雄 陳俊雄（持用門號0000000000號行動電話）於108 年3 月18日晚間8 時32分、9 時6 分、24分、30分、32分與「廖本椿」（持用扣案附表四編號1 行動電話裝配門號0000000000號SIM 卡）聯繫買賣愷他命，雙方達成買賣合意。丙○○持扣案附表四編號2 行動電話及門號使用通訊軟體FACETIME與「廖本椿」聯繫交付毒品地點及所駕車輛，於左列時間，駕駛白色賓士前往左列地點，從駕駛座將愷他命1 包交付車外之陳俊雄，並收取陳俊雄交付之1 千元價金。丙○○從中抽取200 元報酬，餘款上繳「廖本椿」。  宣告刑及沒收  丙○○共同販賣第三級毒品，處有期徒刑參年捌月。扣案附表四編號1、2 行動電話均沒收；未扣案犯罪所得新臺幣貳佰元沒收，於全部或一部不能沒收或不宜執行沒收，追徵其價額。    2（即起訴書附表編號16） 丙○○ 108 年3月22日凌晨1 時7分許 桃園市○○區○○路000 號7-11便利商店前 陳俊雄 陳俊雄（持用門號同上）於108 年3 月22日凌晨0 時37分、58分、1 時0 分、7 分與「廖本椿」（持用行動電話、門號同上）聯繫買賣愷他命，雙方達成買賣合意。丙○○持扣案附表四編號2 行動電話及門號使用通訊軟體FACETIME與「廖本椿」聯繫交付毒品地點及所駕車輛，於左列時間，駕駛白色賓士前往左列地點，從駕駛座將愷他命1 包交付車外之陳俊雄，並收取陳俊雄交付之1 千元價金。丙○○從中抽取200 元報酬，餘款上繳「廖本椿」。  宣告刑及沒收  丙○○共同販賣第三級毒品，處有期徒刑參年捌月。扣案附表四編號1、2 行動電話均沒收；未扣案犯罪所得新臺幣貳佰元沒收，於全部或一部不能沒收或不宜執行沒收，追徵其價額。    
附表一之六：毒品交易事實（購毒者：周士剴）
編號 送毒者 交易時間 交易地點 購毒者          交  易  方  式 1（即起訴書附表編號19） 丙○○ 108 年3月22日凌晨1 時48分許 桃園市中壢區中華路與福德路口85度C 咖啡店前 周士剴 周士剴（持用門號0000000000號行動電話）於108 年3 月22日凌晨1 時38分、40分、42分、48分與「廖本椿」（持用扣案附表四編號1 行動電話裝配門號0000000000號SIM 卡）聯繫買賣愷他命，雙方達成買賣合意。丙○○持扣案附表四編號2 行動電話及門號使用通訊軟體FACETIME與「廖本椿」聯繫交付毒品地點及所駕車輛，於左列時間駕駛白色賓士前往左列地點，從駕駛座將愷他命1包交付車外之周士剴，並收取周士剴交付之1 千元價金。丙○○從中抽取200 元報酬，餘款上繳「廖本椿」。  宣告刑及沒收  丙○○共同販賣第三級毒品，處有期徒刑參年捌月。扣案附表四編號1、2 行動電話均沒收；未扣案犯罪所得新臺幣貳佰元沒收，於全部或一部不能沒收或不宜執行沒收，追徵其價額。    2（即起訴書附表編號20） 丙○○ 108 年3月23日上午10時17分許 桃園市中壢區中華路與福德路口85度C 咖啡店前 周士剴 周士剴（持用門號同上）於108 年3 月23日上午9 時27分、30分、10時17分與「廖本椿」（持用行動電話、門號同上）聯繫買賣愷他命，雙方達成買賣合意。丙○○持扣案附表四編號2 行動電話及門號使用通訊軟體FACETIME與「廖本椿」聯繫交付毒品地點及所駕車輛，於左列時間，駕駛白色賓士前往左列地點，從駕駛座將愷他命1 包交付車外之周士剴，並收取周士剴交付之1 千元價金。丙○○從中抽取200 元報酬，餘款上繳「廖本椿」。  宣告刑及沒收  丙○○共同販賣第三級毒品，處有期徒刑參年捌月。扣案附表四編號1、2 行動電話均沒收；未扣案犯罪所得新臺幣貳佰元沒收，於全部或一部不能沒收或不宜執行沒收，追徵其價額。    
附表二之一：毒品交易事實（購毒者：石雅藝）
編號 送毒者 交易時間 交易地點 購毒者          交  易  方  式 1（即起訴書附表編號3） 乙○○ 108 年3月19日凌晨1 時3分許 桃園市○○區○○路000 號AUDI汽車附近萊爾富便利商店前 石雅藝 石雅藝（持用門號0000000000號行動電話）於108 年3 月19日凌晨0 時47分、50分、58分、59分、1 時3 分與「廖本椿」（持用扣案附表四編號1 行動電話裝配門號0000000000號SIM 卡）聯繫買賣愷他命，雙方達成買賣合意。乙○○持扣案附表四編號3 行動電話及門號使用通訊軟體FACETIME與「廖本椿」聯繫交付毒品地點及所駕車輛，於左列時間，駕駛銀色雅哥前往左列地點，從駕駛座將愷他命1 包交付進入車內之石雅藝，並收取石雅藝交付之1 千元價金。乙○○從中抽取200 元報酬，餘款上繳「廖本椿」。  宣告刑及沒收  乙○○共同販賣第三級毒品，處有期徒刑柒年貳月。扣案附表四編號1、3 行動電話均沒收；未扣案犯罪所得新臺幣貳佰元沒收，於全部或一部不能沒收或不宜執行沒收，追徵其價額。    2（即起訴書附表編號4） 乙○○ 108 年3月21日凌晨0 時56分許 桃園市○○區○○路000 號AUDI汽車附近萊爾富便利商店前 石雅藝 石雅藝（持用門號同上）於108 年3 月21日凌晨0 時44分、56分與「廖本椿」（持用行動電話、門號同上）聯繫買賣愷他命，雙方達成買賣合意。乙○○持扣案附表四編號3 行動電話及門號使用通訊軟體FACETIME與「廖本椿」聯繫交付毒品地點及所駕車輛，於左列時間，駕駛銀色雅哥前往左列地點，從駕駛座將愷他命1 包交付進入車內之石雅藝，並收取石雅藝交付之1 千元價金。乙○○從中抽取200 元報酬，餘款上繳「廖本椿」。  宣告刑及沒收  乙○○共同販賣第三級毒品，處有期徒刑柒年貳月。扣案附表四編號1、3 行動電話均沒收；未扣案犯罪所得新臺幣貳佰元沒收，於全部或一部不能沒收或不宜執行沒收，追徵其價額。    3（即起訴書附表編號5） 乙○○ 108 年3月22日凌晨1 時10分許 桃園市○○區○○路000 號AUDI汽車附近萊爾富便利商店前 石雅藝 石雅藝（持用門號同上）於108 年3 月22日凌晨0 時52分、58分、1 時10分與「廖本椿」（持用行動電話、門號同上）聯繫買賣愷他命，雙方達成買賣合意。乙○○持扣案附表四編號3 行動電話及門號使用通訊軟體FACETIME與「廖本椿」聯繫交付毒品地點及所駕車輛，於左列時間，駕駛銀色雅哥前往左列地點，從駕駛座將愷他命1 包交付進入車內之石雅藝，並收取石雅藝交付之1 千元價金。乙○○從中抽取200 元報酬，餘款上繳「廖本椿」。  宣告刑及沒收  乙○○共同販賣第三級毒品，處有期徒刑柒年貳月。扣案附表四編號1、3 行動電話均沒收；未扣案犯罪所得新臺幣貳佰元沒收，於全部或一部不能沒收或不宜執行沒收，追徵其價額。    4（即起訴書附表編號6） 乙○○ 108 年3月22日晚間8 時40分許 桃園市○○區○○路0 段000 號肯德基後方停車場 石雅藝 石雅藝（持用門號同上）於108 年3 月22日晚間8 時8 分、10分、27分、32分、40分與「廖本椿」（持用行動電話、門號同上）聯繫買賣愷他命，雙方達成買賣合意。乙○○持扣案附表四編號3 行動電話及門號使用通訊軟體FACETIME與「廖本椿」聯繫交付毒品地點及所駕車輛，於左列時間，駕駛銀色雅哥前往左列地點，從駕駛座將愷他命1 包交付進入車內之石雅藝，並收取石雅藝交付之1千元價金。乙○○從中抽取200 元報酬，餘款上繳「廖本椿」。  宣告刑及沒收  乙○○共同販賣第三級毒品，處有期徒刑柒年貳月。扣案附表四編號1、3 行動電話均沒收；未扣案犯罪所得新臺幣貳佰元沒收，於全部或一部不能沒收或不宜執行沒收，追徵其價額。    5（即起訴書附表編號8） 乙○○ 108 年3月24日晚間7 時8分許 桃園市○○區○○路0 段000 號肯德基後方停車場 石雅藝 石雅藝（持用門號同上）於108 年3 月24日晚間6 時33分、35分、41分、46分、59分、7 時8 分與「廖本椿」（持用行動電話、門號同上）聯繫買賣愷他命，雙方達成買賣合意。乙○○持扣案附表四編號3 行動電話及門號使用通訊軟體FACETIME與「廖本椿」聯繫交付毒品地點及所駕車輛，於左列時間，駕駛銀色雅哥前往左列地點，從駕駛座將愷他命1包交付進入車內之石雅藝，並收取石雅藝交付之1 千元價金。乙○○從中抽取200 元報酬，餘款上繳「廖本椿」。  宣告刑及沒收  乙○○共同販賣第三級毒品，處有期徒刑柒年貳月。扣案附表四編號1、3 行動電話均沒收；未扣案犯罪所得新臺幣貳佰元沒收，於全部或一部不能沒收或不宜執行沒收，追徵其價額。    
附表二之二：毒品交易事實（購毒者：彭政偉）
編號 送毒者 交易時間 交易地點 購毒者          交  易  方  式 1（即起訴書附表編號 10） 乙○○ 108 年3月19日下午3 時37分許 桃園市○○區○○路0 段000 號肯德基後方停車場 彭政偉 彭政偉（持用門號0000000000號行動電話）於108 年3 月19日下午3 時20分、37分與「廖本椿」（持用扣案附表四編號1行動電話裝配門號0000000000號SIM卡）聯繫買賣愷他命，雙方達成買賣合意。乙○○持扣案附表四編號3 行動電話及門號使用通訊軟體FACETIME與「廖本椿」聯繫交付毒品地點及所駕車輛，於左列時間，駕駛黑色BMW 前往左列地點，從駕駛座將愷他命1 包交付進入車內之彭政偉，並收取彭政偉交付之2千元價金。乙○○從中抽取200 元報酬，餘款上繳「廖本椿」。  宣告刑及沒收  乙○○共同販賣第三級毒品，處有期徒刑柒年肆月。扣案附表四編號1、3 行動電話均沒收；未扣案犯罪所得新臺幣貳佰元沒收，於全部或一部不能沒收或不宜執行沒收，追徵其價額。    
附表二之三：毒品交易事實（購毒者：沈彥佐）
編號 送毒者 交易時間 交易地點 購毒者          交  易  方  式 1（即起訴書附表編號 17） 乙○○ 108 年3月21日凌晨0 時19分許 桃園市○○區○○路00號前 沈彥佐 沈彥佐（持用門號0000000000號行動電話）於108 年3 月21日凌晨0 時5 分、19分與「廖本椿」（持用扣案附表四編號1行動電話裝配門號0000000000號SIM卡）聯繫買賣愷他命，雙方達成買賣合意。乙○○持扣案附表四編號3 行動電話及門號使用通訊軟體FACETIME與「廖本椿」聯繫交付毒品地點及所駕車輛，於左列時間，駕駛銀色雅哥前往左列地點，從駕駛座將愷他命1 包交付車外之沈彥佐，並收取沈彥佐交付之2 千元價金。乙○○從中抽取200 元報酬，餘款上繳「廖本椿」。  宣告刑及沒收  乙○○共同販賣第三級毒品，處有期徒刑柒年肆月。扣案附表四編號1、3 行動電話均沒收；未扣案犯罪所得新臺幣貳佰元沒收，於全部或一部不能沒收或不宜執行沒收，追徵其價額。    
附表二之四：毒品交易事實（購毒者：陳俊雄）
編號 送毒者 交易時間 交易地點 購毒者          交  易  方  式 1（即起訴書附表編號 15） 乙○○（起訴書誤植為丙○○） 108 年3月21日上午7 時11分許 桃園市○○區○○路00號舊遠東百貨後方 陳俊雄 陳俊雄（持用門號0000000000號行動電話）於108 年3 月21日上午6 時44分、7 時11分與「廖本椿」（持用扣案附表四編號1 行動電話裝配門號0000000000號SIM 卡）聯繫買賣愷他命，雙方達成買賣合意。乙○○持扣案附表四編號3 行動電話及門號使用通訊軟體FACETIME與「廖本椿」聯繫交付毒品地點及所駕車輛，於左列時間，駕駛銀色雅哥前往左列地點，從駕駛座將愷他命1 包交付車外之陳俊雄，並收取陳俊雄交付之1千元價金。乙○○從中抽取200 元報酬，餘款上繳「廖本椿」。  宣告刑及沒收  乙○○共同販賣第三級毒品，處有期徒刑柒年貳月。扣案附表四編號1、3 行動電話均沒收；未扣案犯罪所得新臺幣貳佰元沒收，於全部或一部不能沒收或不宜執行沒收，追徵其價額。    
附表二之五：毒品交易事實（購毒者：周士剴）
編號 送毒者 交易時間 交易地點 購毒者          交  易  方  式 1（即起訴書附表編號 18） 乙○○ 108 年3月21日下午2 時57分許 桃園市○○區○○路000 號全家便利商店旁巷子 周士剴 周士剴（持用門號0000000000號行動電話）於108 年3 月21日下午1 時59分、2 時2 分、38分、40分、54分、57分與「廖本椿」（持用扣案附表四編號1 行動電話裝配門號0000000000號SIM 卡）聯繫買賣愷他命，雙方達成買賣合意。乙○○持扣案附表四編號3 行動電話及門號使用通訊軟體FACETIME與「廖本椿」聯繫交付毒品地點及所駕車輛，於左列時間駕駛黑色 BMW 前往左列地點，從駕駛座將愷他命1 包交付車外之周士剴，並收取周士剴交付之1 千元價金。乙○○從中抽取200 元報酬，餘款上繳「廖本椿」。  宣告刑及沒收  乙○○共同販賣第三級毒品，處有期徒刑柒年貳月。扣案附表四編號1、3 行動電話均沒收；未扣案犯罪所得新臺幣貳佰元沒收，於全部或一部不能沒收或不宜執行沒收，追徵其價額。    2（即起訴書附表編號 21） 乙○○ 108 年3月24日上午9 時54分許 桃園市中壢區中華路與福德路口85度C 前 周士剴 周士剴（持用門號同上）於108 年3 月24日上午9 時40分、42分、44分、54分與「廖本椿」（持用行動電話、門號同上）聯繫買賣愷他命，雙方達成買賣合意。乙○○持扣案附表四編號3 行動電話及門號使用通訊軟體FACETIME與「廖本椿」聯繫交付毒品地點及所駕車輛，於左列時間，駕駛銀色雅哥前往左列地點，從駕駛座將愷他命1 包交付進入車內之周士剴，並收取周士剴交付之1 千元價金。乙○○從中抽取200 元報酬，餘款上繳「廖本椿」。  宣告刑及沒收  乙○○共同販賣第三級毒品，處有期徒刑柒年貳月。扣案附表四編號1、3 行動電話均沒收；未扣案犯罪所得新臺幣貳佰元沒收，於全部或一部不能沒收或不宜執行沒收，追徵其價額。    
附表三：毒品交易事實（購毒者：徐華聖）
編號 行為人 交易時間 交易地點 購毒者          交  易  方  式 1（即起訴書附表編號 22） 丙○○ 108 年5月2 日下午5 時14分許 桃園市○鎮區○○○路0○  00號7-11便利商店前 徐華聖 丙○○於108 年5 月2 日下午5 時14分前某時，先後持扣案附表四編號2 、4 行動電話及門號操作通訊軟體微信（暱稱「毛利洨五郎」）與徐華聖（微信暱稱「浪子回頭」）聯繫買賣毒品咖啡包，雙方達成買賣合意。於左列時間，丙○○、徐華聖前往左列地點，丙○○將毒品咖啡包2 包交付徐華聖，並收取徐華聖交付之1500 元價金。  宣告刑及沒收 丙○○販賣第三級毒品，處有期徒刑參年玖月。扣案附表四編號2 、4至6 所示之物及犯罪所得新臺幣壹仟伍佰元均沒收。    
附表四：扣案物
編號      名稱、數量                 沒收依據 1 INFOCUS 行動電話1 支 （IMEI：000000000000000 ，不含SIM 卡） 現屬被告乙○○所有，行為時由共犯「廖本椿」所有及持用與購毒者聯絡約定附表一之一至一之六、附表二之一至二之五各次販毒價格、數量所用，依毒品危害防制條例第19條第1 項規定，不問屬於犯罪行為人與否，於被告丙○○、乙○○所犯各次犯行宣告沒收。 2 IPHONE行動電話1 支 （IMEI：000000000000000 ，含門號0000000000號SIM 卡1 張） 被告丙○○所有及持用與購毒者聯絡約定附表一之一至一之六、附表三各次販毒價格、數量所用，依毒品危害防制條例第19條第1 項規定，不問屬於犯罪行為人與否，於被告丙○○所犯各次犯行宣告沒收。 3 IPHONE行動電話1 支 （IMEI：000000000000000 ，含門號0000000000號SIM 卡1 張） 被告乙○○所有及持用與購毒者聯絡約定附表二之一至二之五各次販毒價格、數量所用，依毒品危害防制條例第19條第1 項規定，不問屬於犯罪行為人與否，於被告乙○○所犯各次犯行宣告沒收。 4 INFOCUS 行動電話1 支 （IMEI：000000000000000 ，含門號0000000000號SIM 卡1 張） 被告丙○○所有及持用與購毒者聯絡約定附表三所示販毒價格、數量所用，依毒品危害防制條例第19條第1 項規定，不問屬於犯罪行為人與否，宣告沒收。 5 黃色粉末9 包（含白色包裝袋9 只）驗前毛重共74.9公克，鑑驗檢出第三級毒品4-MMC （純度約3%）、微量第三級毒品硝甲西泮成分 被告丙○○犯附表三犯行剩餘之第三級毒品，依刑法第38條第1 項規定宣告沒收。 6 結晶顆粒7 包（含包裝袋7 只）驗前毛重共4.52公克，鑑驗檢出第三級毒品愷他命成分